【裁判字號】    98,上易,1080
【裁判日期】    980617
【裁判案由】    竊盜
【裁判全文】
臺灣高等法院刑事判決                98年度上易字第1080號
    上訴人  臺灣板橋地方法院檢察署檢察官
    被  告  乙○○
                    （另案於臺灣宜蘭監獄執行）
上列上訴人因被告竊盜案件，不服臺灣板橋地方法院98年度易字
第407 號中華民國98年3 月31日第一審判決（起訴案號臺灣板橋
地方法院檢察署97年度偵字第30935 號）提起上訴，判決如下：
    主  文
原判決關於乙○○97年1月12日竊盜部分撤銷。
乙○○竊盜，累犯，處有期徒刑陸月。如易科罰金，以新台幣壹
仟元折算壹日。
其餘上訴駁回。
    事  實
壹、乙○○曾因竊盜、偽造文書案件，分別經法院判處有期徒刑
    9 月、5 月、定應執行有期徒刑1 年，經減刑為4 月15日、
    2 月15日，定應執行有期徒刑6 月確定，於民國96年7 月12
    日執行完畢。
    現因準強盜案件經法院判處有期徒刑7 年2 月確定，執行中
    ；另因桃園地檢97年偵字24829 號竊盜案、板橋地檢98年偵
    字5054號竊盜案，偵查中。
貳、乙○○意圖為自己不法所有，於民國97年1月12日下午5時許
    ，在臺北縣土城市○○路255 號前，竊取甲○○所有EW-
    1783號牌自小貨車得手。並於不詳時日，將上述自小貨車棄
    置於臺北縣中和市○○路369 巷1 號前。
    經警於97年1 月16日中午12時10分許，在上址尋獲車輛，並
    在車內採得菸蒂2 支、檳榔渣1 個。經送請鑑驗而查知上情
    。
    理  由
壹、被告對於卷證的證據能力均表示無意見（本院98年5月15日
    準備程序筆錄4）。
貳、認定犯罪事實所憑證據和理由
一、告訴人甲○○的指述（偵9-12）。證明其所有EW-1783 號牌
    自小貨車失竊及尋獲的事實。
二、EW-1783 號牌車輛車籍查詢─基本資料、失車～唯讀案件基
    本資料（偵27-29） 。證實前述車輛失竊的事實。
三、勘察採驗同意書、刑事案件證物採驗紀錄表、台北縣政府警
    察局97年6月6日北縣警鑑字第0970075577號鑑驗書、採證照
    片（偵22-26） 。證明EW-1783 號牌車內採集的菸蒂之一，
    鑑驗結果與被告的DNA-STR 型別相同。
參、被告乙○○否認竊盜犯行，辯稱：「我沒有偷EW-1783 號牌
    自小貨車，可能是有人開來載我，或我曾經修理過這部車，
    也不知道到底是在什麼情形下坐過這部車。車上的菸蒂有採
    到我的DNA ，並不能證明車子就是我偷的。」等語。
肆、對於被告辯解的認定：
一、依被告任職的修車廠老闆己○○表示，並無EW-1783 號牌車
    輛進廠維修的紀錄，有台北縣警察局中和分局查訪紀錄表可
    憑（偵44）。被告辯稱曾修理過該車輛等語，不能採信。
二、EW-1783 號牌車內採得與被告的DNA-STR 型別相同的菸蒂，
    固然取自於右前方副駕駛座下；但於駕駛座抽菸而順手將菸
    蒂丟棄於副駕駛座的舉動，合於人體舉止的反應，並不違常
    。並不能以菸蒂採得的位置即認定被告使用該車是乘坐於副
    駕駛座；縱使被告曾乘座於副駕駛座，也僅關係本案是否尚
    有共犯。
三、於車內雖並採得不詳之人所使用的菸蒂，充其量也僅能證明
    有無他人共犯參與，並不足以排除被告的竊行。
四、車主已報案失竊，被告與車主素不相識，又無法清楚敘明曾
    經何時得有使用該車的合法權限。被告空言辯稱受不詳友人
    搭載，不可採信。
五、參酌於另一輛遭竊的6B-2703 號牌車內也採得DNA-STR 型別
    與被告相符的菸蒂，犯罪跡證相同（詳後述陸），並且被告
    有多次竊盜前案紀錄，現另有2 件竊盜案件正在偵查中，有
    本院被告前案紀錄表可憑。被告辯稱不知為何會留有菸蒂於
    車上等語，不足為有利的認定。
五、被告其餘辯解均無礙於犯罪事實的認定，不再一一論述。
伍、撤銷改判的理由
一、撤銷原判決的理由
    原判決採信被告乙○○前述辯詞而為無罪的認定，應有誤會
    。檢察官上訴，指稱原判決此部分不當，有理由，應予撤銷
    改判。
二、自為判決的論罪科刑理由
（一）被告乙○○所為，觸犯刑法第320條第1項竊盜罪。
（二）被告乙○○曾經事實欄記載有期徒刑執行完畢，有本院被
      告前案紀錄表可憑，5 年以內故意再犯有期徒刑以上的本
      罪，累犯，應加重刑罰。
（三）審酌被告素行狀況、犯罪動機、目的、手段、竊得財物價
      值、對於被害人所造成的損害程度，及犯後不具悔意等一
      切情狀，認宜量處如主文所示刑罰，並諭知易刑標準如主
      文。
陸、上訴駁回（被訴96年12月間竊盜）部分
一、公訴意旨另以，被告乙○○意圖為自己不法所有，於96 年
    12月15日中午12時許，在臺北縣中和市○○路367 巷內，以
    不詳方式，竊取丁○○所有2073-EV 號牌自小貨車得手。並
    於不詳時日，將上述自小貨車棄置於臺北縣新店市○○路口
    。經警於97年1 月9 日下午2 時許，在上址尋獲車輛，並在
    車內採得菸蒂2 支。經送請鑑驗，而查知上情。因認被告涉
    犯刑法第320 條第1 項竊盜罪嫌。
二、經查：
（一）丁○○所有2073-EV 號牌自小貨車，於96年12月11日晚間
      9 時30分許，停放在臺北縣中和市○○路367 巷產業道路
      旁，使用人戊○○於96年12月15日中午12時許發現遭竊；
      但於戊○○報警處理之前，警方已於96年12月12日下午3
      時5 分許，在臺北縣中和市○○路369 巷35號前尋獲「
      2073-EV 號牌車牌」2 面懸掛於丙○○所有，遭竊的6B-
      2703 號牌自小貨車上。
      之後再於97年1 月9 日下午2 時許，在臺北縣新店市○○
      路口尋獲丁○○所有「2073-EV 號牌自小貨車車身」。
      丙○○所有6B-2703 號牌自小貨車，於96年12月11日下午
      4 時許，在臺北縣中和市○○路172 號前發現失竊（此部
      分竊行並未據公訴人提起公訴）。經丙○○報警，於96年
      12月12日下午3 時5 分許，在臺北縣中和市○○路369 巷
      35號前，尋獲6B-2703 號牌自小貨車車身，但已改懸2073
      -EV 號牌車牌等情，已經證人即被害人戊○○、丙○○於
      警詢證實（原審38、40、45），並有失車～唯讀案件基本
      資料、車籍查詢—基本資料詳細畫面、6B-2703 號牌自小
      貨車行照影本、臺北縣政府警察局車輛協尋電腦輸入單、
      臺北縣政府警察局車輛尋獲電腦輸入單可憑（原審42-44
      、49-53） 。
      因此警方於96年12月12日下午3 時5 分許，在臺北縣中和
      市○○路369 巷35號前尋獲的車輛為6B-2703 號牌自小貨
      車車身，但懸掛著2073-EV 號牌車牌；之後，於97年1 月
      9 日下午2 時許，在臺北縣新店市○○路口尋獲的車輛，
      才是本案起訴，丁○○所有2073-EV 號牌自小貨車的車身
      。
      換言之，本案共有三輛車失竊：EW-1783 號牌自小貨車、
      6B-2703 號牌自小貨車與2073-EV 號牌自小貨車。
（二）臺北縣政府警察局「丙○○汽車尋獲案」鑑驗書（偵14）
      鑑驗標的，菸蒂2 支，為96年12月12日下午3 時55分許，
      採自於在臺北縣中和市○○路369 巷35號前尋獲的「6B-
      2703號牌」自小貨車的車內，並非採自於97年1 月9 日下
      午2 時許，在臺北縣新店市○○路口尋獲的2073-EV 號牌
      自小貨車內。
      96年12月12日採證當時，2073-EV 號牌自小貨車的車身根
      本尚未尋獲，有勘察採證同意書、刑事案件證物採驗紀錄
      表、照片及原審法院電話查詢紀錄表可證（偵15-18 、原
      審54）。
      6B-2703 號牌自小貨車內採得的菸蒂2 支，經送請臺北縣
      政府警察局鑑驗結果，編號2 菸蒂檢出的DNA-SRT 型別與
      被告檔存的DNA-STR 型別相符，有上述臺北縣政府警察局
      「丙○○汽車尋獲案」鑑驗書可憑（偵14）。
      公訴意旨認定曾於97年1 月9 日下午2 時許，在臺北縣新
      店市○○路口尋獲2073-EV 號牌自小貨車，並於車內採得
      與被告DNA-STR 型別相符的菸蒂，應有誤會。
（三）2073-EV 號牌自小貨車的車牌於96年12月12日下午3 時5
      分許尋獲當時，是懸掛於6B-2703 號牌失竊的自小貨車上
      ，但警方並未在2073-EV 號牌車牌上採得任何可疑跡證，
      證人戊○○也未目睹2073-EV 號牌自小貨車被竊經過。由
      證人戊○○的證言，至多僅能證明2073-EV 號牌自小貨車
      失竊的事實，並無法證明行竊者究是何人；別無其他證據
      顯示警方於尋獲2073-EV 號牌車身之時，曾在車內採得與
      被告有關的跡證。
      懸掛2073-EV 號牌車牌的6B-2703 號牌自小貨車內拾得的
      菸蒂，驗得與被告DNA-STR 型別相符的此一證據價值，固
      足以作為被告竊取未經起訴的6B-2703 號牌自小貨車的憑
      據；但若用以佐證被告並竊取2073-EV 號牌自小貨車的犯
      罪事實，則仍需有更積極直接的證據加以補強；而依據起
      訴及卷內證據應認仍有不足。
三、原審以2073-EV 號牌自小貨車失竊的犯行不能證明，而為被
    告無罪諭知。檢察官上訴指稱原判決此部分不當，無理由，
    應予駁回。
四、6B-2703 號牌自小貨車遭竊，於該車內採得的菸蒂檢出的DN
    A-STR 型別與被告DNA-STR 型別相符，被告此部分與本案論
    罪科刑部分手法相同的竊盜犯行，應由檢察官另依法偵辦。
柒、適用法律
一、刑事訴訟法第368條、第369條第1項前段、第364條、第299
    條第1項前段。
二、刑法第320條第1項、第47第1項、第41條第1項前段。
三、刑法施行法第1之1條。
中    華    民    國    98    年    6     月    17    日
                  刑事第六庭  審判長法  官  林堭儀
                                    法  官  吳淑惠
                                    法  官  郭豫珍
以上正本證明與原本無異。
不得上訴。
                                    書記官  胡勤義
中    華    民    國    98    年    6     月    18    日
附錄：本案論罪科刑法條全文
中華民國刑法第320條
（普通竊盜罪、竊佔罪）
意圖為自己或第三人不法之所有，而竊取他人之動產者，為竊盜
罪，處 5 年以下有期徒刑、拘役或 5 百元以下罰金。
意圖為自己或第三人不法之利益，而竊佔他人之不動產者，依前
項之規定處斷。
前二項之未遂犯罰之。


司法院資訊處製作；財團法人民間司法改革基金會備份。
